臺灣基隆地方法院刑事判決
111年度訴字第160號
公  訴  人  臺灣基隆地方檢察署檢察官
被      告  王國政



上列被告因傷害等案件，經檢察官聲請簡易判決處刑（110年度
少連偵字第56號），本院認為不宜，改依通常程序審理，並判決
如下：
    主  文
本件公訴不受理。
    理  由
一、公訴意旨詳如附件聲請簡易判決處刑書所載。
二、按告訴乃論之罪，告訴人於第一審辯論終結前得撤回其告訴
    ，又告訴經撤回者，應諭知不受理之判決，刑事訴訟法第23
    8 條第1 項、第303 條第3 款定有明文。
三、茲查：刑法第277條第1項之傷害罪、同法第354條之毀損罪
    ，依同法第287條前段、同法第357條之規定，均須告訴乃論
    。茲告訴人乙○○已與被告甲○○調解成立，並撤回傷害、毀損
    之告訴，有調解筆錄及撤回告訴聲請狀在卷可稽（本院111
    年度基簡字第293號卷第13-15頁），依照首開說明，本件爰
    不經言詞辯論，逕為諭知不受理之判決。
四、據上論斷，應依刑事訴訟法第303 條第3 款、第307 條，判
    決如主文。
中　　華　　民　　國　　111 　年　　5 　　月　　12　　日
              刑事第四庭審判長法  官  齊  潔
                              法  官  謝昀芳
                              法  官  周霙蘭
以上正本證明與原本無異。
如不服本判決應於收受送達後20日內向本院提出上訴書狀，並應
敘述具體理由；其未敘述上訴理由者，應於上訴期間屆滿後20日
內向本院補提理由書( 均須按他造當事人之人數附繕本) 「切勿
逕送上級法院」。
中　　華　　民　　國　　111 　年　　5 　　月　　12　　日
                              書記官  洪儀君
【附件】
臺灣基隆地方檢察署檢察官聲請簡易判決處刑書　
                                   110年度少連偵字第56號
　　被　　　告　甲○○　男　47歲（民國00年0月0日生）
　　　　　　　　　　　　住基隆市○○區○○路00○0號
　　　　　　　　　　　　居基隆市○○區○○路000號
　　　　　　　　　　　　國民身分證統一編號：Z000000000號
　　選任辯護人　蔡聰明律師
上列被告因傷害等案件，業經偵查終結，認為宜聲請以簡易判決
處刑，茲將犯罪事實及證據並所犯法條分敘如下：　
　　　　犯罪事實
一、甲○○為址設基隆市○○區○○路000號東興鎖行之負責人，於民
    國110年6月20日下午5時許，接獲客戶呂家義請求開鎖之來
    電，因而攜同其兒王O鋒（93年9月生）及王O鋒之友人王O誠
    （94年6月生）、陳O杅（94年1月生）（王O鋒、王O誠、陳O
    杅所涉傷害等罪嫌部分，已另行移送臺灣基隆方法院少年法
    庭審理）前往基隆市中山區復興路259巷之產業道路，然抵
    達現場後，發現金龍鎖店之負責人乙○○已到場協助呂家義，
    因而心生不滿，竟基於傷害人身體及毀棄損壞之犯意，徒手
    毆打乙○○，並拍落乙○○所有手機、風扇各1台及眼鏡1副，致
    乙○○受有後頸及頭皮挫傷、左肘擦挫傷、右側4、5、6、8節
    肋骨閉鎖性骨折之傷勢，手機、風扇及眼鏡亦因掉落於地而
    損壞及致令不堪用。嗣經乙○○報警，始悉上情。
二、案經乙○○訴由基隆市警察局第四分局報告偵辦。
　　　  證據並所犯法條
一、上揭犯罪事實，業據被告甲○○於本署偵查中坦承不諱，核與
    告訴人乙○○於警詢及偵訊時之指訴、證人王O鋒、王O誠、陳
    O杅於警詢及偵訊時具結之證述情節相符，並有衛生福利部
    基隆醫院110年6月20日驗傷診斷證明書1份、基隆市警察局
    第四分局刑案照片黏貼紀錄表暨告訴人受傷現況、手機損壞
    之照片17張與告訴人提出其所有之手機損壞及風扇致令不堪
    用之相片2張等在卷可稽，足認被告任意性自白確與事實相
    符，其犯嫌洵堪認定。
二、核被告甲○○所為，係犯刑法第277條第1項之傷害罪嫌及同法
    第354條之毀損罪嫌。又被告以一行為同時傷害及毀損告訴
    人乙○○之手機、風扇及眼鏡，為想像競合犯，請依刑法第55
    條前段規定，從一重論以傷害罪處斷。
三、至告訴暨報告意旨認被告上開行為另涉有刑法第304條第1項
    強制罪嫌及同法第150第1項之妨害秩序罪嫌。然被告向告訴
    人乙○○伸手之目的，非意在妨害告訴人使用手機之權利一情
    ，業據告訴人乙○○於偵訊時供稱：被告當下不是要搶手機，
    是直接要攻擊我的頭部，我的眼鏡也被打出去等語，核與證
    人王O鋒、王O誠於偵訊時具結證稱：被告與告訴人扭打在一
    起，手機才飛出去等語部分相符，是難以僅憑告訴人之手機
    掉落於地一事，而逕自認為被告主觀上有何強制犯意。又本
    件衝突係肇因於同行間業務之競爭，被告與王O鋒、王O誠、
    陳O杅前往基隆市中山區復興路259巷之產業道路，本無實施
    強暴脅迫行為之認識，僅因偶然、突發原因，而引發被告之
    傷害行為，況王O鋒、王O誠、陳O杅三人客觀上並未對告訴
    人實施強暴脅迫，亦未有任何在場助勢之行為，僅單純將被
    告與告訴人分離，以避免衝突劇烈發生，是難以妨害秩序罪
    嫌相繩。惟若上開部分成立犯罪，因與上揭聲請簡易判決處
    刑部分有想像競合犯之裁判上一罪關係，而為聲請簡易判決
    處刑效力所及，爰不另為不起訴處分，附此敘明。
四、依刑事訴訟法第451條第1項聲請逕以簡易判決處刑。
　　此　　致
臺灣基隆地方法院

中　　華　　民　　國　 111　　年　　2 　　月　　28 　日
　　　　　　　　　　　　　　　檢　察　官　陳淑玲
本件正本證明與原本無異
中　　華　　民　　國 　111　　年  　3    月    10    日 
                              書  記  官  周浚瑋
附錄本案所犯法條全文
中華民國刑法第277條
傷害人之身體或健康者，處 5 年以下有期徒刑、拘役或 50 萬
元以下罰金。
犯前項之罪，因而致人於死者，處無期徒刑或 7 年以上有期徒
刑；致重傷者，處 3 年以上 10 年以下有期徒刑。

中華民國刑法第354條
毀棄、損壞前二條以外之他人之物或致令不堪用，足以生損害於
公眾或他人者，處 2 年以下有期徒刑、拘役或 1 萬 5 千元以
下罰金。

本件係依刑事訴訟法簡易程序辦理，法院簡易庭得不傳喚被告、
輔佐人、告訴人、告發人等出庭即以簡易判決處刑; 被告、被害
人、告訴人等對告訴乃論案件如已達成民事和解而要撤回告訴或
對非告訴乃論案件認有受傳喚到庭陳述意見之必要時，請即另以
書狀向簡易法庭陳述或請求傳訊。